臺灣高雄地方法院刑事判決　　　　　　　　　　　　　九十三年度訴字第四五四號
　　公　訴　人　臺灣高雄地方法院檢察署檢察官
　　被　　　告　甲○○
右列被告因違反槍砲彈藥刀械管制條例案件，經檢察官提起公訴（九十三年度偵字第
一○九六號），並經本院裁定由受命法官獨任進行簡式審判程序，本院判決如左：
    主  文
甲○○未經許可，持有可發射子彈具有殺傷力之改造玩具手槍，累犯，處有期徒刑壹
年肆月，併科罰金新臺幣伍萬元，罰金如易服勞役，以新臺幣玖佰元折算壹日。扣案
之仿ＢＥＲＥＴＴＡ廠八四型半自動手槍改造玩具手槍壹枝（槍枝管制編號0000
000000號）及直徑八．九五ｍｍ土造子彈伍顆，均沒收。
    事  實
一、甲○○曾於民國八十九年間，因竊盜案件經臺灣高雄地方法院判處有期徒刑七月
    確定，於九十年二月二十二日執行完畢，猶不知悔改，復自九十二年一月間起，
    未經許可而無故持有可供擊發子彈使用，具殺傷力之仿八四型半自動手槍改造之
    玩具手槍一把（槍枝管制編號0000000000號），及供上述手槍使用具
    殺傷力土造子彈八顆，並於九十三年一月二日，將該手槍、子彈以塑膠袋包裝後
    ，持往高雄市苓雅區○○○街一○四巷三十八號尤仁輝住處，託不知情之尤仁輝
    寄藏，嗣於九十三年一月六日，尤仁輝見甲○○未來取回該包物品，乃打開察看
    ，於知係手槍、子彈後隨即報警，於同年一月七日十一時三十分許，經警於上開
    尤仁輝住處查扣右揭槍、彈，並於九十三年一月七日十三時許在高雄市文化中心
    一樓中庭處帶回被告。
二、案經澎湖縣警察局白沙分局報請臺灣高雄地方法院檢察署檢察官偵查起訴。
    理  由
一、本件被告甲○○所犯係死刑、無期徒刑、最輕本刑為三年以上有期徒刑以外之罪
    ，其於準備程序中就被訴事實為有罪之陳述，經法官告知簡式審判程序之旨，並
    聽取公訴人、被告之意見後，認為適宜由受命法官獨任進行簡式審判程序，依刑
    事訴訟法第二百七十三條之一第一項規定，裁定由受命法官獨任進行簡式審判程
    序，合先敘明。
二、右揭事實業據被告於本院審理時坦承不諱，核與證人尤仁輝於警詢及偵查中證述
    之情節相符，並有扣押筆錄、扣押物品目錄表各一紙、照片六紙在卷可稽。扣案
    之改造玩具手槍（槍枝管制編號0000000000號），經送鑑定結果，係
    由仿ＢＥＲＥＴＴＡ廠八四型半自動手槍製造之玩具手槍換裝土造金屬槍管及土
    造金屬槍機改造而成之改造手槍，機械機能良好，可擊發適用之子彈，具有殺傷
    力，又扣案之子彈八顆，經送鑑定結果，認係具直徑八．九五ｍｍ金屬彈頭之土
    造子彈，經取樣三顆實際試射，均可擊發，且均具有殺傷力，有內政部警政署刑
    事警察局九十三年二月二日刑鑑字第○九三○○○七一七○號槍彈鑑定書一份在
    卷為憑，則上開改造玩具手槍及土造子彈均屬槍砲彈藥刀械管制條例所稱之槍砲
    、彈藥無誤。
三、核被告甲○○所為，係犯槍砲彈藥刀械管制條例第十一條第四項之未經許可持有
    其他可發射子彈具有殺傷力之改造玩具手槍罪，以及同條例第十二條第四項之未
    經許可持有子彈罪。被告曾於八十九年間，因竊盜案件經臺灣高雄地方法院判處
    有期徒刑七月確定，於九十年二月二十二日執行完畢，有台灣高雄地方法院檢察
    署刑案資料查註紀錄表及台灣高等法院被告全國前案紀錄表可按，其於有期徒刑
    執行完畢後五年以內再犯有期徒刑以上之罪，為累犯，應依刑法第四十七條規定
    加重其刑。又被告以一個持有之行為而觸犯上開二罪名，係想像競合犯，依刑法
    第五十五條規定，應從一重之未經許可持有其他可發射子彈具有殺傷力之改造玩
    具手槍罪論處。爰審酌被告任意持有槍彈，潛在危害社會治安，惟念其智慮淺薄
    不知輕重，且於犯後坦承犯行，態度堪認良好，又未曾持該槍彈犯罪，尚未造成
    重大之危害等一切情狀，量處如主文所示之刑，並併科如主文所示之罰金及諭知
    易服勞役之折算標準。扣案之仿ＢＥＲＥＴＴＡ廠八四型半自動手槍改造玩具手
    槍一支（槍枝管制編號0000000000號）及直徑八．九五ｍｍ土造子彈
    五顆，均係槍砲彈藥刀械管制條例第四條第一項第一款、第二款所列物品，乃未
    經許可不得持有之違禁物，均應依刑法第三十八條第一項第一款之規定宣告沒收
    。至於送鑑定時試射之直徑八．九五ｍｍ土造子彈三顆，係已擊發而不具殺傷力
    之物，毋庸併予宣告沒收，附此敘明。
據上論斷，應依刑事訴訟法第二百九十九條第一項前段，槍砲彈藥刀械管制條例第十
一條第四項、第十二條第四項，刑法第十一條前段、第五十五條、第四十七條、第四
十二條第二項、第三十八條第一項第一款，罰金罰鍰提高標準條例第二條，判決如主
文。
中      華      民      國    九十三    年      四      月     十四     日
                                  臺灣高雄地方法院刑事第二庭
                                            法  官    黃宣撫
右正本證明與原本無異。
如不服本判決，應於判決送達後十日內，向本院提出上訴狀。
                                            書記官    謝文心
中    華    民    國      九十三      年      四      月      十四      日
附錄論罪科刑法條：
槍砲彈藥刀械管制條例第十一條第四項：
未經許可，持有、寄藏或意圖販賣而陳列第一項所列槍砲者，處一年以上七年以下有
期徒刑，併科新臺幣七百萬元以下罰金。
槍砲彈藥刀械管制條例第十二條第四項：
未經許可，持有、寄藏或意圖販賣而陳列子彈者，處五年以下有期徒刑，併科新台幣
三百萬元以下罰金。
